臺灣彰化地方法院刑事判決
111年度交簡上字第41號
上  訴  人  臺灣彰化地方檢察署檢察官 
被      告  林錫昌


上列上訴人因被告犯公共危險案件，不服本院中華民國111年5月
6日111年度交簡字第908號第一審簡易處刑判決（臺灣彰化地方
檢察署檢察官聲請簡易判決處刑書案號：111年度速偵字第526號
），本院管轄之第二審合議庭判決如下：
    主    文
上訴駁回。 
    事實及理由
壹、本案審理範圍
一、按刑事訴訟法第348條第3項規定：「上訴得明示僅就判決之
    刑、沒收或保安處分一部為之。」核其立法理由謂：「為尊
    重當事人設定攻防之範圍，並減輕上訴審審理之負擔，容許
    上訴權人僅針對刑、沒收或保安處分一部提起上訴，其未表
    明上訴之認定犯罪事實部分，則不在第二審之審判範圍。如
    為數罪併罰之案件，亦得僅針對各罪之刑、沒收、保安處分
    或對併罰所定之應執行刑、沒收、保安處分，提起上訴，其
    效力不及於原審所認定之各犯罪事實，此部分犯罪事實不在
    上訴審審查範圍」等語。故就各罪之刑及沒收，依據現行法
    律的規定，已得不隨同其犯罪事實，而單獨成為上訴之客體
    ，且於上訴人明示僅就刑度上訴時，第二審法院即不再就原
    審所認定之犯罪事實、所犯法條（罪名）為審查，而應以原
    審所認定之犯罪事實與罪名，作為論認原審所定刑度妥適與
    否的判斷基礎。
二、經查，觀諸檢察官上訴書所載係就原審量刑之認定為爭執（
    參本院卷第13-14頁），復於本院審理時陳明上訴範圍僅為
    量刑部分，犯罪事實部分不在本案上訴範圍等語（參本院卷
    第40頁），足認檢察官已明示其上訴意旨係就原審所處有期
    徒刑3月之刑度，認為量刑過輕，請求撤銷原判決，更為適
    法判決。揆諸前揭規定意旨，本院應僅就原審量處刑度妥適
    與否部分進行審理，其他部分則非本院之審查範圍。被告本
    案犯罪事實、所犯法條（罪名）均引用第一審判決書之記載
    （如附件）。
貳、證據能力
一、按被告以外之人（包括證人、鑑定人、告訴人、被害人及共
    同被告等）於審判外之陳述雖不符刑事訴訟法第159條之1至
    之4等4條之規定，而經當事人於審判程序同意作為證據，法
    院審酌該言詞陳述或書面陳述作成時之情況，認為適當者，
    亦得為證據；當事人、代理人或辯護人於法院調查證據時，
    知有刑事訴訟法第159條第1項不得為證據之情形，而未於言
    詞辯論終結前聲明異議者，視為有前項之同意，同法第159
    條之5定有明文。立法意旨在於傳聞證據未經當事人之反對
    詰問予以核實，原則上先予排除。惟若當事人已放棄反對詰
    問權，於審判程序中表明同意該等傳聞證據可作為證據；或
    於言詞辯論終結前未聲明異議，基於尊重當事人對傳聞證據
    之處分權，及證據資料愈豐富，愈有助於真實發見之理念，
    且強化言詞辯論主義，使訴訟程序得以順暢進行，上開傳聞
    證據亦均具有證據能力。查本件下列所引用之被告以外之人
    於審判外之陳述，因檢察官及被告均未於言詞辯論終結前聲
    明異議，復本院認該等證述作成之情形並無不當，經審酌後
    認為適當，故前開審判外之陳述得為證據。
二、另本院以下所引用之非供述證據，均與本件事實具有自然關
    聯性，且核屬書證、物證性質，又查無事證足認有違背法定
    程序或經偽造、變造所取得等證據排除之情事，復經本院依
    刑事訴訟法第164條、第165條踐行物證、書證之調查程序（
    參本院卷第41頁），況檢察官、被告對此部分之證據能力亦
    均未聲明異議，是堪認均有證據能力。　    
參、維持原判決刑度之理由
一、檢察官上訴理由略以：
　㈠刑案資料查註紀錄表為刑事訴訟法第159條之4第1款所定「公
    務員職務上製作之紀錄文書」，而屬非專為本件個案製作、
    且具有規律性、準確性記載之文書，證據能力、證明力應未
    欠缺。然本案偵卷內所附之「刑案資料查註紀錄表」可供判
    斷後案是否構成累犯之目的而製作（因此都會特別註明前案
    徒刑執行完畢時間；如係徒刑易服社會勞動，除記載結案日
    期外，更會額外記載完成社會勞動服務日期，足證此文件主
    要是基於供判斷後案是否構成累犯之目的而製作）。依有證
    據能力之證據認定事實，為事實審法院之職權，檢察官本案
    已依據刑案資料查註紀錄表說明被告本案構成累犯、且應加
    重其刑之前科事實依據，並非僅有空泛檢附「前案紀錄」而
    均未據以說明。且本案所犯與前案之罪質、侵害法益完全相
    同，依司法院釋字第775號解釋意旨，依刑法第47條第1項規
    定，就其所犯之罪應加重其刑。
　㈡綜上，原審檢察官已有所主張，非無事證足認被告構成累犯
    ，原審未依累犯規定加重法定刑，容非妥適，請撤銷原判決
    ，另論以累犯並加重其刑等語。
二、按關於刑之量定，係實體法上賦予法院得為自由裁量之事項
    ，倘其未有逾越法律所規定之範圍，或濫用其權限，即不得
    任意指摘為違法，最高法院75年度臺上字第7033號、80年度
    臺非字第473號判決足資參照。復在同一犯罪事實與情節，
    如別無其他加重或減輕之原因，下級審量定之刑，亦無過重
    或失輕之不當情形，則上級審法院對下級審法院之職權行使
    ，原則上應予尊重，即法官於有罪判決中，究應如何量處罪
    刑，為實體法賦予審理法官裁量之刑罰權事項，法官行使此
    項裁量權，自得依據個案情節，參諸刑法第57條所定各款犯
    罪情狀之規定，於該法定刑度範圍內，基於合義務性裁量為
    之，乃憲法所保障法官獨立審判之核心，如非有裁量逾越或
    裁量濫用之明顯違法情事，自不得指摘其違法或不當，即使
    上級審對下級審裁量權之審查，亦應同此標準，方符憲法第
    80條所宣示獨立審判之真義。次按法律上屬於自由裁量之事
    項，有其外部性界限及內部性界限，並非概無拘束。依據法
    律之具體規定，法院應在其範圍選擇為適當之裁判者，為外
    部性界限；而法院為裁判時，應考量法律之目的及法律秩序
    之理念所在者，為內部性界限。法院為裁判時，二者均不得
    有所踰越。換言之，法院依據法律之具體規定，復考量法律
    之目的及法律秩序之理念所在，而選擇適當之裁判者，即難
    謂與法律上自由裁量之事項有違。經查：
　㈠原審審酌被告漠視一般往來公眾及駕駛人之用路安全，且政
    府各相關機關業就酒醉駕車之危害性透過學校教育、大眾傳
    播媒體等管道一再宣導，為時甚久，且前於民國106年間已
    有酒後駕車之公共危險前科，對於不應酒後駕駛動力交通工
    具之規定，理應知之甚詳，竟仍酒後駕車且吐氣酒精濃度達
    每公升0.49毫克，行為甚屬不該，兼衡其犯罪之動機、目的
    、手段、犯罪後坦承犯行之態度，及其自述高中畢業之智識
    程度、職業為廚師而經濟狀況為貧寒等一切情狀，判處被告
    駕駛動力交通工具，吐氣所含酒精濃度達每公升0.25毫克以
    上，處有期徒刑3月，如易科罰金，以新臺幣（下同）1,000
    元折算1日。觀之原審量刑業經依據法律具體規定，宣告罪
    刑，尚無違誤外部界限；量定其刑業已考量法律之目的及法
    律秩序之理念所在，衡酌該罪之需罰性與應罰性，已符合罪
    刑相當原則，使輕重得宜，罰當其罪，揆諸上開說明，原審
    量定其刑亦無違反內部界限；形式上觀察原判決亦無量刑瑕
    疵或違背法令等情事。從而，原審量刑之宣告並未逾越客觀
    上之適當性、必要性及相當性之比例原則。
  ㈡另被告前因公共危險案件，經本院以106年度交簡字第787號
    判決判處有期徒刑3月，如易科罰金以1,000元折算1日，於1
    06年8月14日易科罰金執行完畢等情，有卷附臺灣高等法院
    被告前案紀錄表可稽（原審卷第11頁，本院卷第25頁），檢
    察官於上訴書亦提出本院上開判決列印資料及被告全國刑案
    資料查註表為證據（參本院卷第15-18頁），並於本院審理
    期日指明在案，經本院當庭提示，被告對此亦不爭執（參本
    院卷第42頁），雖可認檢察官對被告是否構成累犯事實，已
    為主張及實質舉證等作為，而堪認被告確實係於前案有期徒
    刑執行完畢後，5年內故意再犯之有期徒刑以上之本案罪行
    ，依刑法第47條之規定，為累犯。惟依司法院釋字第775號
    解釋意旨，為避免罪刑不相當之情形，針對累犯應依個案裁
    量是否加重最低本刑，而被告前述構成累犯之案件於執行完
    畢迄本次犯行間隔4年餘未再有犯罪紀錄（以行為時間觀之
    ，已逾5年），依被告客觀上之行為觀之，尚非顯然具有特
    別重大惡性或對刑罰之反應力薄弱等教化上之特殊原因。
　㈢況且，量刑係法院就繫屬個案犯罪之整體評價，為事實審法
    院得依職權自由裁量之事項。量刑判斷當否之準據，應就判
    決之整體觀察為綜合考量，不可摭拾其中片段，遽予評斷。
    而原判決於科刑事項中業已載明審酌被告前於106年間所犯
    公共危險案件之科刑執行紀錄，即已將被告構成累犯之前科
    、素行列為量刑之審酌事由而予以充分評價，基於重複評價
    禁止之精神，自無再依刑法第47條第1項規定加重其刑之必
    要（參酌最高法院110年度臺上字第5660號判決意旨)，是檢
    察官事後以本案應論累犯並加重其刑為由，指摘原判決不當
    ，並無理由。　
三、綜上所述，本院經核原審量刑堪稱適當而無違誤瑕疵可指，
    本案檢察官上訴自無理由，應予駁回。
據上論斷，應依刑事訴訟法第455條之1第1項、第3項、第368條
、第373條，判決如主文。
本案經檢察官廖偉志聲請簡易判決處刑及提起上訴，檢察官陳靚
蓉到庭執行職務。
中　　華　　民　　國　　111 　年　　8 　　月　　16　　日
              刑事第六庭  審判長法  官  吳永梁
                                法  官  范馨元
                                法  官  呂美玲
以上正本證明與原本無異。
本判決不得上訴。
中　　華　　民　　國　　111 　年　　8 　　月　　16　　日
                                書記官  鍾宜津
　　　　　　　　　　　　　　　　
附件：本院111年度交簡字第908號判決正本壹件。